【裁判字號】    95,裁,125
【裁判日期】    950123
【裁判案由】    確認法律關係存在（不存在）
【裁判全文】
最  高  行  政  法  院  裁  定
                                     95年度裁字第00125號
抗  告  人  乙○○
            甲○○
            丁○○
            丙○○
            戊○○
相  對  人  臺北縣政府
代  表  人  周錫偉
訴訟代理人  劉陽明  律師
上列抗告人因與相對人臺北縣政府間因確認法律關係存在事件，
不服中華民國94年3月22日臺北高等行政法院93年度訴字第00742
號裁定提起抗告，本院裁定如下︰
    主  文
抗告駁回。
抗告訴訟費用由抗告人負擔。
    理  由
一、相對人代表人原為林錫耀，訴訟中變更為周錫偉，茲由相對
    人新任代表人聲明承受訴訟，核無不合，應予准許。
二、按抗告法院認為抗告為不合法或無理由者，應為駁回抗告之
    裁定。次按「公法上之爭議，除法律別有規定外，得依本法
    提起行政訴訟。」、「訴訟事件不屬於行政法院之權限者，
    行政法院應以裁定駁回之。」分別為行政訴訟法第2條及第
    107條第1項第1款所明定。又按請求國家賠償應先以書面向
    賠償義務機關請求之，如遭賠償義務機關拒絕者，得依民事
    訴訟法規定，向普通法院提起損害賠償之訴，此觀國家賠償
    法第10條第1項、第11條第1項、第12條規定甚明。故國家賠
    償事件雖屬公法上之爭議，然因國家賠償法特別規定應向民
    事法院起訴，即為行政訴訟法第2條所指之法律別有規定者
    ，行政法院對之並無審判權，自不得提起行政訴訟。
二、本件抗告意旨略謂：汐止市公所在從未淹水之水源路宏國橋
    上游100公尺右岸處興建100公尺提防，致康誥坑溪河道由原
    有之33公尺縮為10公尺，並致宏國橋處原有之6公尺河道全
    部阻塞。納莉颱風來襲時，抗告人之家產因河道淤積而全部
    流失，房屋地基也因而沖失。新建提防為政府機構所建造，
    有設計之錯誤，將原有之河道間接堵死，未全盤考慮河道構
    造，此為政府之疏失，故因而請求國家賠償云云。
三、經查原裁定以：人民固有訴訟之權利，然有關訴訟之提起與
    進行，須依法律規定為之，本件原告依據國家賠償法之法律
    關係訴請確認及請求被告為損害賠償，並非於提起行政訴訟
    同一程序中合併為此損害賠償之請求；本件既不屬行政法院
    之權限，依前揭行政訴訟法第107條第1項第1款規定，原告
    之訴，並非合法，因而裁定駁回抗告人原審之訴。揆諸前開
    說明，原裁定認事用法均屬妥適，並無違誤。抗告人指摘原
    裁定違誤，求予廢棄，為無理由，應予駁回。至抗告人所為
    實體上之主張，依程序不合，實體不究之原則，已無庸復予
    審酌，併此指明。
四、依行政訴訟法第104條、民事訴訟法第95條、第78條，裁定
    如主文。
中    華    民    國    95    年    1     月    23    日
                  第六庭審判長法  官  張  登  科
                              法  官  簡  朝  振
                              法  官  葉  百  修
                              法  官  高  秀  真
                              法  官  藍  獻  林
以  上  正  本  證  明  與  原  本  無  異
中    華    民    國    95    年    1     月    23    日
                              書記官  徐  忠  信


司法院資訊處製作；財團法人民間司法改革基金會備份。
